Inventaris van het archief van het Centraal Afwikkelingsbureau Duitse Schade-uitkeringen (CADSU), 1959-1966
Nationaal Archief, Den Haag
- STUKKEN BETREFFENDE DE TAAKUITVOERING, 2
  - Uitkeringen wegens nazi-vervolging (Beg-uitkeringen: Cadsu-II), 2.2
    - Uitvoeringsdossiers, 2.2.1
      - Schade-uitkeringdossiers., 1963-1966; 273-2897; 2625 pakken
        - Dossiers serie 1, nummers 100.011 - 129.501., 273-995; 723 pakken
          - 119.091 - 119.121, 763
            119.091, 119.092, 119.113 en 119.115 zijn lege dossiers.
          - 119.123 - 119.167, 764
            119.124, 119.137, 119.138, 119.140 en 119.156 zijn lege dossiers.
          - 119.168 - 119.190, 765
          - 119.191 - 119.219, 766
          - 119.220 - 119.243, 767
            119.237 is een leeg dossier.
          - 119.244 - 119.267, 768
          - 119.268 - 119.305, 769
            119.268, 119.273, 119.293, 119.301 en 119.305 zijn lege dossiers.
          - 119.310 - 119.365, 770
            119.313, 119.317, 119.318, 119.334, 119.353, 119.354, 119.356 - 119.362 zijn lege dossiers.
          - 119.366 - 119.418, 771
            119.366, 119.369, 119.371 - 119.373, 119.381 - 119.383, 119.385, 119.387, 119.389, 119.391, 119.397, 119.400, 119.407 - 119.409, 119.411, 119.413, 119.416 en 119.418 zijn lege dossiers.
          - 119.419 - 119.451, 772
            119.423 - 119.425, 119.441 en 119.444 zijn lege dossiers.
          - 119.452 - 119.500, 773
            119.452, 119.453, 119.457, 119.465, 119.466, 119.476, 119.482 en 119.497 zijn lege dossiers.
          - 119.505 - 119.547, 774
            119.509, 119.511, 119.515 - 119.523, 119.529, 119.530, 119.537 - 119.539, 119.545 - 119.547 zijn lege dossiers.
          - 119.548 - 119.606, 775
            119.548, 119.553, 119.561, 119.562, 119.579, 119.584, 119.587, 119.592, 119.595, 119.596, 119.598 - 119.600, 119.605 en 119.606 zijn lege dossiers.
          - 119.609 - 119.638, 776
            119.609 - 119.612, 119.615 - 119.618, 119.624, 119.633, 119.634 en 119.636 zijn lege dossiers.
          - 119.641 - 119.672, 777
            119.641, 119.642, 119.647, 119.648 - 119.650, 119.660, 119.661, 119.666 - 119.669 en 119.672 zijn lege dossiers.
          - 119.673 - 119.706, 778
            119.674, 119.676, 119.677, 119.681, 119.683, 119.685, 119.687, 119.696, 119.700, 119.703 - 119.706 zijn lege dossiers.
          - 119.709 - 119.753, 779
            119.709, 119.713, 119.717, 119.718, 119.725, 119.726, 119.730, 119.731, 119.735, 119.736, 119.739, 119.740, 119.744, 119.749 - 119.751 en 119.753 zijn lege dossiers.
          - 119.756 - 119.802, 780
            119.756, 119.757, 119.762, 119.765 - 119.767, 119.769 - 119.771, 119.775 - 119.777, 119.780, 119.782, 119.790, 119.792, 119.800 - 119.802 zijn lege dossiers.
          - 119.803 - 119.876, 781
            119.803, 119.804, 119.812 - 119.818, 119.820, 119.826 - 119.828, 119.838, 119.847, 119.853, 119.854, 119.856, 119.857, 119.864, 119.865 en 119.870 zijn lege dossiers.
          - 119.877 - 119.939, 782
            119.877, 119.879, 119.893 - 119.896, 119.908, 119.916 en 119.939 zijn lege dossiers.
          - 119.940 - 119.975, 783
            119.940, 119.950, 119.952, 119.954, 119.956, 119.960, 119.967, 119.968, 119.974 en 119.975 zijn lege dossiers.
          - 119.977 - 120.006, 784
            119.978 - 119.983, 119.988, 119.989, 119.992, 119.994, 119.995 en 119.998 zijn lege dossiers.
          - 120.007 - 120.030, 785
            120.008, 120.025, 120.026 en 120.029 zijn lege dossiers.
          - 120.031 - 120.052, 786
            120.051 is een leeg dossier.
          - 120.054 - 120.082, 787
            120.068 is een leeg dossier.
          - 120.084 - 120.119, 788
            120.091 en 120.116 zijn lege dossiers.
          - 120.124 - 120.221, 789
            120.124, 120.131, 120.139, 120.140, 120.142, 120.144, 120.149, 120.154, 120.157, 120.163, 120.165, 120.180, 120.182, 120.183, 120.193, 120.195, 120.206, 120.207 en 120.220 zijn lege dossiers.
          - 120.222 - 120.262, 790
            120.222, 120.226, 120.227, 120.233, 120.234, 120.239, 120.241 en 120.242 zijn lege dossiers.
          - 120.264 - 120.295, 791
            120.291, 120.293 - 120.295 zijn lege dossiers.
          - 120.297 - 120.335, 792
            120.297, 120.301, 120.302, 120.304, 120.311, 120.312, 120.321, 120.326 en 120.334 zijn lege dossiers.
          - 120.337 - 120.376, 793
            120.337, 120.338, 120.341, 120.348, 120.349, 120.351, 120.355, 120.359, 120.362, 120.366, 120.369 - 120.371, 120.373, 120.374 en 120.376 zijn lege dossiers.
          - 120.377 - 120.421, 794
            120.377 - 120.379, 120.382, 120.384, 120.392 - 120.395, 120.397, 120.398, 120.400, 120.401, 120.403 - 120.406, 120.409, 120.412, 120.414 - 120.421 zijn lege dossiers.
          - 120.424 - 120.460, 795
            120.424, 120.436, 120.437, 120.444, 120.445, 120.448, 120.450, 120.451, 120.453 en 120.458 zijn lege dossiers.
          - 120.461 - 120.507, 796
            120.463, 120.466, 120.468 - 120.470, 120.472 - 120.474, 120.478, 120.483, 120.484, 120.486, 120.494 en 120.498 zijn lege dossiers.
          - 120.509 - 120.550, 797
            120.516, 120.520, 120.523 - 120.525, 120.527, 120.531, 120.543, 120.548 en 120.550 zijn lege dossiers.
          - 120.551 - 120.589, 798
            120.551, 120.552, 120.555, 120.563, 120.567, 120.573, 120.579, 120.582, 120.588 en 120.589 zijn lege dossiers.
          - 120.591 - 120.651, 799
            120.591, 120.598 - 120.601, 120.606, 120.607, 120.617 - 120.620, 120.626, 120.628, 120.629, 120.643, 120.645 - 120.647 zijn lege dossiers.
          - 120.652 - 120.708, 800
            120.652, 120.662 - 120.664, 120.678, 120.704, 120.706 en 120.707 zijn lege dossiers.
          - 120.709 - 120.747, 801
            120.711 - 120.713, 120.725, 120.727, 120.729 - 120.733, 120.737, 120.741, 120.742, 120.746 en 120.747 zijn lege dossiers.
          - 120.748 - 120.785, 802
            120.748, 120.750, 120.751, 120.754, 120.758, 120.762, 120.765 - 120.767, 120.770, 120.771, 12.773 - 120.781 en 120.785 zijn lege dossiers.
          - 120.786 - 120.857, 803
            120.786 - 12.790, 120.792, 120.794 - 120.797, 120.802, 120.807, 120.809, 120.811, 120.820, 120.830, 120.831, 120.833, 120.835, 120.837, 120.841 - 120.843, 120.846, 120.847, 120.849, 120.850, 120.853 en 120.856 zijn lege dossiers.
          - 120.858 - 120.911, 804
            120.858, 120.859, 120.861, 120.863 - 120.866, 120.868, 120.869, 120.871, 120.872, 120.875, 120.877 - 120.884, 120.887, 120.894, 120.895, 120.897, 120.898, 120.900, 120.905, 120.906 en 120.911 zijn lege dossiers.
          - 120.912 - 120.965, 805
            120.912, 120.916, 120.920, 120.928, 120.931, 120.940, 120.961 en 120.962 zijn lege dossiers.
          - 120.966 - 121.006, 806
            120.971 - 120.973, 120.975, 120.978 - 120.983, 120.985, 120.989, 120.995 en 120.996 zijn lege dossiers.
          - 121.007 - 121.051, 807
            121.012, 121.015, 121.017, 121.018, 121.020, 121.022 - 121.024, 121.027, 121.028, 121.033, 121.039, 121.040, 121.047 en 121.050 zijn lege dossiers.
          - 121.057 - 121.096, 808
            121.088, 121.092, 121.093 en 121.096 zijn lege dossiers.
          - 121.098 - 121.130, 809
            121.111 - 121.114, 121.117 en 121.121 zijn lege dossiers.
          - 121.131 - 121.164, 810
            121.131, 121.153, 121.163 en 121.164 zijn lege dossiers.
          - 121.166 - 121.208, 811
            121.166, 121.169, 121.170, 121.174, 121.177, 121.179 - 121.181, 121.183, 121.185, 121.187, 121.194, 121.198, 121.200 - 121.203 en 121.208 zijn lege dossiers.
          - 121.211 - 121.260, 812
            121.212, 121.221, 121.223, 121.225, 121.229, 121.231, 121.233, 121.237, 121.243, 121.247, 121.248, 121.256, 121.257 en 121.260 zijn lege dossiers.
          - 121.264 - 121.302, 813
            121.264, 121.268 - 121.271, 121.274, 121.276, 121.280, 121.288, 121.290, 121.292, 121.293, 121.296 - 121.302 zijn lege dossiers.
          - 121.303 - 121.346, 814
            121.307, 121.314, 121.317, 121.318, 121.321, 121.322, 121.324, 121.330, 121.339, 121.342 en 121.344 zijn lege dossiers.
          - 121.347 - 121.382, 815
            121.347, 121.348, 121.350, 121.352, 121.357 en 121.365 zijn lege dossiers.
          - 121.383 - 121.424, 816
            121.414, 121.417, 121.418 en 121.424 zijn lege dossiers.
          - 121.425 - 121.450, 817
            121.450 is een leeg dossier.
          - 121.451 - 121.479, 818
            121.462 is een leeg dossier.
          - 121.481 - 121.522, 819
            121.483, 121.505, 121.507, 121.508, 121.510, 121.511, 121.520 en 121.522 zijn lege dossiers.
          - 121.523 - 121.577, 820
            121.523, 121.524, 121.527 - 121.529, 121.534 - 121.536, 121.541 - 121.543, 121.552, 121.559, 121.560, 121.563 en 121.567 zijn lege dossiers.
          - 121.578 - 121.641, 821
            121.581 - 121.583, 121.590 - 121.592, 121.594, 121.596, 121.598, 121.607, 121.615, 121.627, 121.640 en 121.641 zijn lege dossiers.
          - 121.642 - 121.717, 822
            121.642, 121.643, 121.647, 121.653, 121.655, 121.662, 121.666, 121.668, 121.669, 121.672 - 121.676, 121.691, 121.703, 121.704, 121.707, 121.713 en 121.717 zijn lege dossiers.
          - 121.718 - 121.776, 823
            121.721, 121.743, 121.746, 121.751, 121.754 - 121.756 zijn lege dossiers.
          - 121.777 - 121.802, 824
            121.792 is een leeg dossier.
          - 121.803 - 121.845, 825
          - 121.846 - 121.877, 826
            121.854 en 121.870 zijn lege dossiers.
          - 121.879 - 121.912, 827
            121.888, 121.892, 121.904, 121.908 en 121.912 zijn lege dossiers.
          - 121.913 - 121.956, 828
            121.916, 121.917, 121.921, 121.923, 121.930, 121.933, 121.935, 121.939, 121.942, 121.955 en 121.956 zijn lege dossiers.
          - 121.957 - 121.988, 829
            121.958, 121.959, 121.969, 121.970 en 121.978 zijn lege dossiers.
          - 121.989 - 122.017, 830
            121.995 en 122.006 zijn lege dossiers.
          - 122.018 - 122.043, 831
            122.018, 122.029 en 122.030 zijn lege dossiers.
          - 122.045 - 122.081, 832
            122.060, 122.061, 122.063, 122.069, 122.071 - 122.073, 122.079 en 122.081 zijn lege dossiers.
          - 122.082 - 122.117, 833
            122.083, 122.084, 122.089, 112.090, 122.096, 122.098 - 122.101, 122.103, 122.104, 122.115 en 122.116 zijn lege dossiers.
          - 122.118 - 122.152, 834
            122.118, 122.120, 122.121, 122.123, 122.132, 122.140, 122.145 en 122.151 zijn lege dossiers.
          - 122.154 - 122.194, 835
            122.154, 122.156, 122.159, 122.163 - 122.168, 122.171 - 122.173, 122.176, 122.181, 122.184, 122.186, 122.188, 122.190 en 122.191 zijn lege dossiers.
          - 122.195 - 122.246, 836
            122.195, 122.199, 122.201, 122.204, 122.207, 122.212, 122.214, 122.224, 122.230 - 122.234, 122.240, 122.242 - 122.246 zijn lege dossiers.
          - 122.250 - 122.273, 837
            122.252, 122.255, 122.264 en 122.266 zijn lege dossiers.
          - 122.274 - 122.304, 838
            122.283, 122.290, 122.294, 122.296, 122.299 - 122.301 zijn lege dossiers.
          - 122.305 - 122.333, 839
            122.312 en 122.329 zijn lege dossiers.
          - 122.334 - 122.352, 840
            122.335 is een leeg dossier.
          - 122.356 - 122.387, 841
            122.358 en 122.384 zijn lege dossiers.
          - 122.390 - 122.419, 842
            122.404 - 122.406 zijn lege dossiers.
          - 122.420 - 122.454, 843
            122.420, 122.423, 122.430, 122.433, 122.439 en 122.452 zijn lege dossiers.
          - 122.455 - 122.485, 844
          - 122.486 - 122.540, 845
            122.489, 122.496, 122.501, 122.510, 122.515, 122.516, 122.522, 122.523, 122.526, 122.530, 122.531, 122.533, 122.535, 122.536, 122.539 en 122.540 zijn lege dossiers.
          - 122.541 - 122.575, 846
            122.541, 122.547, 122.548, 122.564, 122.565, 122.567 - 122.569 zijn lege dossiers.
          - 122.576 - 122.614, 847
            122.586 - 122.588, 122.590, 122.591, 122.594 - 122.597, 122.603, 122.607, 122.608, 122.614 zijn lege dossiers.
          - 122.615 - 122.663, 848
            122.582, 122.584, 122.585, 122.599 - 122.601, 122.615, 122.617, 122.618, 122.620, 122.627, 122.628, 122.634, 122.636, 122.645, 122.646, 122.649, 122.653, 122.655, 122.656, 122.659 en 122.663 zijn lege dossiers.
          - 122.669 - 122.734, 849
            122.669, 122.672, 122.678, 122.681, 122.682, 122.684, 122.685, 122.692, 122.698, 122.700, 122.704, 122.708, 122.711, 122.714, 122.715, 122.717, 122.720, 122.722, 122.728 - 122.731 en 122.734 zijn lege dossiers.
          - 122.735 - 122.775, 850
            122.735, 122.738, 122.740, 122.741, 122.743, 122.744, 122.751, 122.755, 122.760, 122.768, 122.769 en 122.774 zijn lege dossiers.
          - 122.777 - 122.810, 851
            122.778 - 122.781, 122.789, 122.792, 122.800, 122.809 en 122.810 zijn lege dossiers.
          - 122.811 - 122.851, 852
            122.820, 122.824, 122.826, 122.832, 122.835, 122.844 en 122.851 zijn lege dossiers.
          - 122.852 - 122.891, 853
            122.852, 122.853, 122.859, 122.872, 122.873, 122.889, 122.886, 122.887, 122.890 en 122.891 zijn lege dossiers.
          - 122.894 - 122.932, 854
            122.895 - 122.900, 122,905, 122.907, 122.912, 122.918, 122.919 en 122.926 zijn lege dossiers.
          - 122.933 - 122.965, 855
            122.934, 122.948 - 122.954, 122.956, 122.958 - 122.960, 122.962 en 122.965 zijn lege dossiers.
          - 122.966 - 123.000, 856
            122.967, 122.974, 122.976, 122.980, 122.984, 122.987 en 122.999 zijn lege dossiers.
          - 123.001 - 123.026, 857
          - 123.029 - 123.051, 858
          - 123.052 - 123.105, 859
            123.057, 123.073, 123.074, 123.077, 123.079, 123.081, 123.082, 123.084, 123.103 en 123.105 zijn lege dossiers.
          - 123.106 - 123.134, 860
            123.106, 123.112, 123.119, 123.120, 123.122 en 123.134 zijn lege dossiers.
          - 123.135 - 123.166, 861
            123.154, 123.164 en 123.166 zijn lege dossiers.
          - 123.167 - 123.196, 862
            123.167, 123.169 en 123.180 zijn lege dossiers.
          - 123.198 - 123.231, 863
            123.198, 123.199, 123.201, 123.216, 123.219, 123.226 en 123.231.
          - 123.233 - 123.262, 864
            123.233, 123.234 en 123.244 zijn lege dossiers.
          - 123.263 - 123.292, 865
            123.277, 123.278, 123.282 en 123.292 zijn lege dossiers.
          - 123.294 - 123.330, 866
            123.296, 123.307, 123.311, 123.317, 123.319 en 123.324 zijn lege dossiers.
          - 123.331 - 123.372, 867
            123.331, 123.332, 123.337, 123.349, 123.354, 123.358, 123.360, 123.367 en 123.370 zijn lege dossiers.
          - 123.373 - 123.418, 868
            123.374 - 123.377, 123.380, 123.392, 123.396, 123.399 - 123.402, 123.407 - 123.412, 123.416 - 123.418 zijn lege dossiers.
          - 123.420 - 123.472, 869
            123.420, 123.422, 123.425, 123.438, 123.439, 123.447, 123.448 en 123.465 zijn lege dossiers.
          - 123.473 - 123.499, 870
            123.483 is een leeg dossier.
          - 123.500 - 123.543, 871
            123.506, 123.515, 123.526, 123.527, 123.533 - 123.535 zijn lege dossiers.
          - 123.544 - 123.563, 872
            123.559 is een leeg dossier.
          - 123.565 - 123.597, 873
            123.574, 123.576, 123.577, 123.579, 123.580, 123.583, 123.584 en 123.589 zijn lege dossiers.
          - 123.598 - 123.631, 874
            123.598, 123.605, 123.609, 123.615, 123.619, 123.623 en 123.629 zijn lege dossiers.
          - 123.632 - 123.664, 875
            123.639 - 123.641 en 123.659 zijn lege dossiers.
          - 123.665 - 123.698, 876
            123.665, 123.668, 123.675, 123.676, 123.680, 123.681, 123.683, 123.687, 123.689, 123.690, 123.693 en 123.695 zijn lege dossiers.
          - 123.700 - 123.734, 877
            123.718, 123.723 - 123.725, 123.728, 123.732 en 123.733 zijn lege dossiers.
          - 123.737 - 123.778, 878
            123.738, 123.739, 123.741, 123.748, 123.752, 123.753, 123.764 en 123.776 zijn lege dossiers.
          - 123.782 - 123.816, 879
            123.783, 123.784, 123.790, 123.792, 123.795, 123.801, 123.802, 123.804, 123.808 en 123.813 zijn lege dossiers.
          - 123.817 - 123.856, 880
            123.818 - 123.820, 123.827 - 123.831, 123.840, 123.846, 123.848, 123.850 - 123.852, 123.854 en 123.855 zijn lege dossiers.
          - 123.857 - 123.887, 881
            123.858, 123.861, 123.863 - 123.865, 123.867 - 123.870, 123.872, 123.875, 123.878, 123.881 - 123.886 zijn lege dossiers.
          - 123.888 - 123.925, 882
            123.893 - 123.895, 123.897, 123.900, 123.901, 123.904, 123.909 - 123.913, 123.916, 123.922 - 123.925 zijn lege dossiers.
          - 123.927 - 123.978, 883
            123.933 - 123.937, 123.939, 123.945 - 123.947, 123.950 - 123.955, 123.957, 123.963 - 123.968, 123.977 en 123.978 zijn lege dossiers.
          - 123.982 - 124.043, 884
            123.983, 123.984, 124.000, 124.012, 124.020, 124.021, 124.026, 124.028 - 124.031, 124.037, 124.038, 124.042 en 124.043 zijn lege dossiers.
          - 124.047 - 124.109, 885
            124.047, 124.048, 124.052 - 1124.057, 124.061, 124.065 - 124.068, 124.071, 124.072, 124.077, 124.080, 124.086, 124.087, 124.094, 124.101, 124.102, 124.104 en 124.109 zijn lege dossiers.
          - 124.110 - 124.257, 886
            124.177, 124.210 en 124.257 zijn lege dossiers.
          - 124.258 - 124.281, 887
            124.269, 124.272 - 124.275 zijn lege dossiers.
          - 124.282 - 124.329, 888
            124.295, 124.296, 124.298, 124.300, 124.303, 124.308, 124.309, 124.311, 124.318, 124.319, 124.321, 124.323, 124.326 en 124.329 zijn lege dossiers.
          - 124.331 - 124.385, 889
            124.331, 124.333, 124.335, 124.339 - 124.341, 124.346, 124.350, 124.352, 124.354, 124.356, 124.359, 124.360, 124.369, 124.373, 124.377, 124.378, 124.381, 124.384 en 124.385 zijn lege dossiers.
          - 124.386 - 124.421, 890
            124.387, 124.388, 124.391, 124.415, 124.420 en 124.421 zijn lege dossiers.
          - 124.422 - 124.466, 891
            124.428 - 124.431, 124.433, 124.435, 124.436, 124.440 - 124.442, 124.445 en 124.450 zijn lege dossiers.
          - 124.467 - 124.508, 892
            124.468, 124.469, 124.472, 124.474, 124.480, 124.484, 124.486 - 124.488, 124.490, 124.492, 124.497, 124.502 - 124.504, 124.506 en 124.508 zijn lege dossiers.
          - 124.510 - 124.593, 893
            124.510, 124.511, 124.517 - 124.519, 124.523, 124.531, 124.533, 124.543, 124.545 en 124.569 zijn lege dossiers.
          - 124.594 - 124.673, 894
            124.611, 124.617, 124.626, 124.632, 124.650, 124.651, 124.657, 124.666, 124.672 en 124.673 zijn lege dossiers.
          - 124.674 - 124.717, 895
            124.674, 124.684, 124.685, 124.693, 124.694, 124.710, 124.716 en 124.717 zijn lege dossiers.
          - 124.718 - 124.749, 896
            124.731 is een leeg dossier.
          - 124.750 - 124.794, 897
            124.757, 124.759, 124.760, 124.764, 124.766, 124.767, 124.774, 124.777 - 124.781, 125.783, 124.785 - 124.787, 124.790 - 124.792 en 124.794 zijn lege dossiers.
          - 124.796 - 124.866, 898
            124.796, 124.806 - 124.809, 124.814 - 124.816, 124.839, 124.841 - 124.843, 124.851, 124.852, 124.863 - 124.866 zijn lege dossiers.
          - 124.871 - 124.915, 899
            124.871, 124.872, 124.875, 124.876, 124.879, 124.881, 124.888, 124.893, 124.894, 124.898, 124.910 en 124.911 zijn lege dossiers.
          - 124.916 - 124.947, 900
            124.920, 124.925, 124.930, 124.938 en 124.947 zijn lege dossiers.
          - 124.950 - 124.994, 901
            124.978, 124.981, 124.983 en 124.990 zijn lege dossiers.
          - 124.998 - 125.054, 902
            125.000, 125.005, 125.018 - 125.020, 125.028, 125.035, 125.040, 125.041, 125.046 en 125.054 zijn lege dossiers.
          - 125.055 - 125.080, 903
            125.056 is een leeg dossier.
          - 125.081 - 125.108, 904
          - 125.109 - 125.149, 905
            125.126 is een leeg dossier.
          - 125.150 - 125.176, 906
            125.153, 125.157, 125.168 en 125.173 zijn lege dossiers.
          - 125.177 - 125.208, 907
            125.178 is een leeg dossier.
          - 125.209 - 125.228, 908
          - 125.229 - 125.261, 909
            125.236 - 125.238, 125.240, 125.241, 125.243 - 125.245, 125.248 en 125.254 zijn lege dossiers.
          - 125.262 - 125.299, 910
            125.262, 125.272, 125.279, 125.285 en 125.287 zijn lege dossiers.
          - 125.300 - 125.325, 911
            125.300, 125.301, 125.303 en 125.321 zijn lege dossiers.
          - 125.326 - 125.359, 912
            125.326, 125.334, 125.339, 125.350 en 125.351 zijn lege dossiers.
          - 125.361 - 125.390, 913
            125.361, 125.374, 125.376, 125.388 - 125.390 zijn lege dossiers.
          - 125.391 - 125.426, 914
            125.412 is een leeg dossier.
          - 125.428 - 125.466, 915
            125.434, 124.445 - 125.450, 125.453, 125.454, 125.461, 125.465 en 125.466 zijn lege dossiers.
          - 125.467 - 125.517, 916
            125.467, 125.470 - 125.474, 125.480, 125.485, 125.486, 125.488 - 125.491, 125.493 en 125.510 zijn lege dossiers.
          - 125.518 - 125.561, 917
            125.518, 125.522, 125.523, 125.525, 125.528 - 125.535, 125.538, 125.539, 125.542, 125.543, 125.545, 125.547, 125.548, 125.550, 125.556, 125.558 en 125.559 zijn lege dossiers.
          - 125.562 - 125.588, 918
            125.562, 125.564 - 125.566 en 125.569 zijn lege dossiers.
          - 125.589 - 125.646, 919
            125.596 - 125.598, 125.604, 125.605, 125.623, 125.633, 125.635 en 125.637 zijn lege dossiers.
          - 125.648 - 125.699, 920
            125.649, 125.655, 125.656, 125.659, 125.662, 125.663, 125.667, 125.669, 125.671, 125.679, 125.685, 125.689, 125.694, 125.696 en 125.699 zijn lege dossiers.
          - 125.701 - 125.726, 921
            105.701, 125.703, 125.704 en 125.715 zijn lege dossiers.
          - 125.727 - 125.753, 922
            125.745 en 125.746 zijn lege dossiers.
          - 125.754 - 125.800, 923
            125.754, 125.758, 125.760, 125.762, 125.766 en 125.776 zijn lege dossiers.
          - 125.801 - 125.877, 924
            125.801 - 125.804, 125.832, 125.833, 125.836, 125.837, 125.848, 125.853, 125.854, 125.859, 125.860 en 125.876 zijn lege dossiers.
          - 125.878 - 125.933, 925
            125.880, 125.885, 125.889, 125.895, 125.898, 125.901, 125.910 - 125.913, 125.917, 125.919, 125.921 en 125.933 zijn lege dossiers.
          - 125.936 - 125.987, 926
            125.937, 125.938, 125.942, 125.948, 125.952, 125.954, 125.960, 125.962, 125.964, 125.967, 125.971, 125.972, 125.974, 125.976, 125.981, 125.982, 125.985 - 125.987 zijn lege dossiers.
          - 125.988 - 126.034, 927
            125.988, 125.992, 125.995, 126.003 - 126.006, 126.010, 126.013, 126.018, 126.024, 126.025, 126.029, 126.032 - 126.034 zijn lege dossiers.
          - 126.035 - 126.075, 928
            136.037, 126.048, 126.049, 126.053, 126.054, 126.056, 126.058, 126.059, 126.062, 126.064, 126.067, 126.070, 126.072, 126.073 en 126.075 zijn lege dossiers.
          - 126.076 - 126.120, 929
            126.078, 126.080, 126.082, 126.085, 126.086, 126.101, 126.102, 126.105, 126.106, 126.109 en 126.110 zijn lege dossiers.
          - 126.121 - 126.156, 930
            126.121 - 126.126, 126.129, 126.130, 126.135, 126.136, 126.139 - 126.146, 126.151, 126.152, 126.154 - 126.156 zijn lege dossiers.
          - 126.157 - 126.203, 931
            126.157 - 126.161, 126.163, 126.165 - 126.168, 126.171, 126.179, 126.186, 126.191, 126.195 - 126.200 en 126.202 zijn lege dossiers.